【裁判字號】    95,上訴,1197
【裁判日期】    950512
【裁判案由】    毒品危害防制條例
【裁判全文】
臺灣高等法院刑事判決                95年度上訴字第1197號
上  訴  人
即  被  告  甲○○
                    （現另案於臺灣桃園監獄執行中）
上列上訴人因違反毒品危害防制條例案件，不服臺灣板橋地方法
院95年度訴字第110號，中華民國95年2月24日第一審判決（起訴
案號：臺灣板橋地方法院檢察署94年度核退毒偵字第2588號），
提起上訴，本院判決如下：
    主  文
上訴駁回。
    事  實
一、甲○○前因施用毒品案件，經臺灣桃園地方法院於民國88年
    1 月11日以88年度毒聲字第197 號裁定送勒戒處所觀察、勒
    戒後，認有繼續施用毒品傾向，而經同法院於同年2 月1 日
    以88年度毒聲字第754 號裁定令入戒治處所施以強制戒治，
    並於同年6 月7 日以88年度毒聲字第3174號裁定停止戒治，
    所餘戒治期間付保護管束，嗣於89年1 月31日交付保護管束
    期滿，由臺灣桃園地方法院檢察署檢察官於89年2 月25日以
    89年度戒毒偵字第90號為不起訴處分確定。又因施用毒品案
    件，經臺灣板橋地方法院於90年7 月10日以90年度毒聲字第
    2786號裁定令入戒治處所施以強制戒治一年，嗣經同法院於
    91年8 月19日以91年度毒聲字第2647號裁定停止戒治，所餘
    戒治期間付保護管束，於91年11月19日交付保護管束期滿。
二、詎甲○○仍無法戒除毒癮，復於前開強制戒治執行完畢後五
    年內，明知海洛因業經公告列為毒品危害防制條例第2 條之
    第一級毒品，不得非法持有、施用，竟基於施用第一級毒品
    海洛因之概括犯意，自94年5 月初某日起至同年9 月9 日為
    警採尿前26小時內某時止，在其位於桃園縣復興鄉三民村基
    國派2 號住處，以注射針筒注入體內之方式，連續施用第一
    級毒品海洛因多次。嗣於94年9 月9 日下午3 時50分許，在
    臺北縣三峽鎮○○路3 巷6 號前為警查獲，並扣得甲○○所
    有供施用之毒品海洛因1 包（驗餘淨重0.02公克）。
三、案經臺北縣政府警察局三峽分局報請臺灣板橋地方法院檢察
    署檢察官偵查起訴。
    理  由
甲、認定犯罪事實所憑之證據及理由：
一、上開事實，業據被告甲○○於原審審理中坦承不諱（原審卷
    第32頁、第33頁）；又被告於94年9 月9 日為警所採尿液送
    臺灣檢驗科技股份有限公司檢驗結果，發現確有鴉片類之陽
    性反應，並有臺灣檢驗科技股份有限公司於94年9 月26日所
    出具之濫用藥物檢驗報告1 紙附卷可稽（94年度核退毒偵字
    第2588號偵查卷第3 頁）。
二、此外，復有被告於上揭時地為警所查獲之第一級毒品海洛因
    1 包（驗餘淨重0.02公克）扣案可資佐證；又該毒品亦經法
    務部調查局鑑驗無訛，並有該局94年11月22日調科壹字第06
    0010566號鑑定通知書1 份附卷足憑 （附於94年度毒偵字第
    5223號偵查卷第25頁）；且該毒品海洛因係被告所有供其施
    用第一級毒品所用，亦據被告於警詢及原審審理中自承在卷
    （94年度核退毒偵字第2588號偵查卷第11頁）。足證被告前
    開自白與事實相符，堪予採認。
三、第查，被告甲○○前因施用毒品案件，經臺灣桃園地方法院
    於88年1 月11日以88年度毒聲字第197 號裁定送勒戒處所觀
    察、勒戒後，認有繼續施用毒品傾向，而經同院於同年2 月
    1 日以88年度毒聲字第754 號裁定令入戒治處所施以強制戒
    治，並於同年6 月7 日以88年度毒聲字第3174號裁定停止戒
    治，所餘戒治期間付保護管束，嗣於89年1 月31日交付保護
    管束期滿，由臺灣桃園地方法院檢察署檢察官於89年2 月25
    日以89年度戒毒偵字第90號為不起訴處分確定。又因施用毒
    品案件，經臺灣板橋地方法院於90年7 月10日以90年度毒聲
    字第2786號裁定令入戒治處所施以強制戒治一年，經臺灣板
    橋地方法院於91年8 月19日以91年度毒聲字第2647號裁定停
    止戒治，所餘戒治期間付保護管束，嗣於91年11月19日交付
    保護管束期滿等，有臺灣高等法院被告全國前案紀錄表在卷
    可稽（附於本院卷第9 至16頁），其於強制戒治執行完畢釋
    放後，五年內再犯施用第一級毒品之罪，自與毒品危害防制
    條例第23條第2 項之規定相符。
四、至被告於本院改稱伊僅施用第一級毒品海洛因一次云云，純
    係事後諉責之詞，難以採信。
五、本件事證業臻明確，被告犯行堪以認定。
乙、論罪之理由：
一、核被告甲○○所為係犯毒品危害防制條例第10條第1 項之施
    用第一級毒品罪。其施用前後持有海洛因之低度行為，應為
    施用海洛因之高度行為所吸收，不另論罪。
二、被告先後多次施用海洛因之犯行，時間緊接，所犯為構成要
    件相同之罪，顯係基於概括犯意反覆為之，為連續犯，應依
    刑法第56條規定以一罪論，並加重其刑。
丙、上訴駁回之理由：
一、原審認被告犯罪明確，適用毒品危害防制條例第10條第1 項
    、第18條第1 項前段、刑法第11條前段、第56條規定，並審
    酌被告已有因施用毒品經強制戒治後獲不起訴處分之寬典，
    猶因施用海洛因再犯本罪，顯未衷心悛悔，漠視法令禁制恣
    意濫用藥品，甚為可訾，兼衡其施用海洛因所生危害實係自
    戕健康，於他人尚無明顯重大危害及其犯後終能供認無隱，
    態度良好等一切情狀，量處有期徒刑10月，並說明扣案之第
    一級毒品海洛因毒品1 包（驗餘淨重0.02公克），係屬查獲
    之毒品，應予宣告沒收銷燬（至包裝該毒品之塑膠袋因與其
    內之毒品無法析離，應併同該毒品沒收銷燬，原審判決就此
    部分漏未說明，茲補充之），不論在認定事實、適用法律及
    量刑各方面都適當。
二、被告上訴意旨否認連續施用毒品，並謂原審量刑過重云云，
    均無理由，應予駁回。
據上論斷，應依刑事訴訟法第368 條判決如主文。
本案經檢察官賴俊雄到庭執行職務。
中    華    民    國    95    年    5     月    12    日
                  刑事第十七庭審判長法  官  陳貽男
                                    法  官  高明哲
                                    法  官  許仕楓
以上正本證明與原本無異。
如不服本判決，應於收受送達後十日內向本院提出上訴書狀，其
未敘述上訴之理由者，並得於提起上訴後十日內向本院補提理由
書狀（均須按他造當事人之人數附繕本）。
                                    書記官  劉貞達
中    華    民    國    95    年    5     月    15    日
附錄本案論罪科刑法條全文
毒品危害防制條例第10條第1 項：
施用第一級毒品者，處六月以上五年以下有期徒刑。


司法院資訊處製作；財團法人民間司法改革基金會備份。
